臺灣士林地方法院刑事判決
111年度訴緝字第22號
公  訴  人  臺灣士林地方檢察署檢察官
被      告  朱秉台




上列被告因違反貪污治罪條例等案件，經檢察官提起公訴（85年
度偵字第9345號），本院判決如下：
    主  文
本件免訴。 
    理  由
一、公訴意旨略以： 
  ㈠被告乙○○前係台灣電力公司第一核能發電廠（以下簡稱核一
    廠）供應課總務股事務管理員，在職期間，負責核一廠供應
    課發包之工程案招標作業，並經辦得標承包繳存或申請退還
    押標金、工程履約保證金之初審業務，為依據法令從事公務
    之人員。緣於民國84年間，被告竟利用職務上審查核一廠承
    商以行庫定期存款單繳存工程押標金或承商因得標簽約後原
    押標金即轉換為工程履約保證金之機會，基於連續圖取不法
    利益之概括犯意，將先後所收取之台灣中小企業銀行基隆分
    行分別開給承商巨川有限公司工程名稱代號核一供83-125號
    工程履約保證金新臺幣（下同）60萬元、明鉅工業有限公司
    繳存核一供85-08號（即原83-95號工程續約）工程履約保證
    金20萬元、亨偉水電工程有限公司繳存核一供84-16 號工程
    押標金20萬元、富得工程有限公司繳存核一供84-23 號工程
    押標金150萬元之4張同面額定期存款單，變持有為己有，並
    藉機盜用該等承商開戶印鑑章及核一廠交付其保管之保證品
    退還專用章鈐印在上開定期存款單背面及保證品退回通知單
    （該單需廠商核蓋承商公司印鑑章及負責人私印章）上，自
    行或委由不知情之友人莊涵鈞向開單銀行辦理解約，提領面
    額存款，共計250萬元並悉數侵吞入己，嗣84年5月間，關於
    上述巨川有限公司原繳存之上開工程履約金60萬元部分，始
    以面額60萬元之台灣銀行本票歸還。而其間被告為免犯行敗
    露，另分別偽造由中國國際商業銀行忠孝分行、大安商業銀
    行忠孝分行、第一銀行世貿分行名義出具之工程履約保證金
    保證書充抵該工程履約保證金，矇騙其主管人員並會計（開
    製傳票列帳）、出納（留存並登錄、保管）人員得逞。又原
    已交該廠出納部門保管，其中分別由台灣中小企銀基隆分行
    開給承商宇佑有限公司繳存核一供84-31 號工程押標金60萬
    元、華南銀行淡水分行開給金華土木包工業繳存核一供85-1
    0 號工程押標金25萬元之2張定期存款單，及另由台灣中小
    企銀基隆分行開給巨川有限公司繳存之核一供85-11 號工程
    押標金100萬元定期存款單，被告竟又各自偽造世華銀行中
    山分行、華信銀行信義分行、中國國際商銀忠孝分行名義出
    具之工程履約保證金保證書充抵履約保證金，同時填具明知
    不實之保證品（即上述銀行保證金）保管單、保證品（定存
    單）退回通知單，再向與其有共同犯意聯絡之巨川有限公司
    負責人余春福借用該公司印鑑，或盜用不知情之宇佑有限公
    司、金華土木包工業印鑑章，分別蓋在上開保證品退回通知
    單正面、保證品保管單廠商收執聯背面、退還保證品傳票背
    面，以及該廠出納部門製作之保證品保管暨退還登記本鈐印
    認證，致上開開製傳票列（銷）帳之會計部門及保管（退還
    ）保證品之出納部門主辦人員陷於錯誤，交出該等定存單，
    被告乃得以完成定存單之調換手續，之後，被告則將宇佑有
    限公司及金華土木包工業之上述定期存款單，盜用該二承商
    印鑑章及保管之核一廠保證品退還專用章，持向開單銀行辦
    理解約，提領解約存款85萬元，侵吞入己。而巨川有限公司
    之該面額100萬元定存單部分，因巨川有限公司曾多次包得
    核一廠之發包工程，而被告則曾向巨川有限公司索借100萬
    元，先由該公司負責人余春福先行支給60萬元，另不足之40
    萬元，余春福則同意被告之提議，由被告以上述偽造出之工
    程履約保證金保證書，調換出之定期存款單，拿去開單銀行
    辦理解約，以解約存款所得，提領40萬元，持借被告，余春
    福因迫於無奈，又為了承包核一廠工程能順利進行，本身又
    為貪圖小利，乃同意其提議，嗣並請由巨川有限公司不知情
    之職員姜維國持向被告取回之該100萬元定存單，向開單銀
    行辦理解約，並如數提領，由余春福交付予被告。而余春福
    之巨川公司則亦因此可獲取該100萬元定期存款解約所得之
    利益。此外，被告於同一期間，因另有承商普登系統工程股
    份有限公司（以下簡稱普登公司）向核一廠繳存核一供84-1
    7 號工程押標金400萬元之由彰化銀行長安東路分行開立之
    定存單，經被告繳存給其出納部門後，在普登公司之專案經
    理陳錦隆出面與被告辦理簽約期間，詎被告又圖謀不軌，以
    貫用偽造銀行履約保證金保證書調換承商原繳存核一廠保證
    品之技倆，佯向陳錦隆詐稱：伊有一朋友，在銀行上班，且
    在銀行有信用額度，可以託他代辦開立銀行履約保證書，如
    此即可換回原定期存款單，但須於代辦好後支付人家約15萬
    元左右之利息費及手續費。不知情之陳錦隆經與其公司財務
    部門主管研商後，認為划算，而應允之。被告嗣即以同一方
    式，偽造出一張由富邦銀行仁愛分行名義出具之銀行履約保
    證書，矇騙上述其主管及相關人員，取自該定期存款單後，
    於同年9月4日將之交予不知情之該公司職員林士雍，而陳錦
    隆於取到存單並交公司財務部門向開單銀行辦理解約存款後
    ，即於次日（5日）依約向公司提領15萬元現金交付予來公
    司樓下取款之被告。嗣陳錦隆之後因核一廠發現上開富邦銀
    行保證書非台電公司指定之銀行行庫，行函要求普登公司更
    換銀行保證書，普登公司進行了解後始知受騙。陳錦隆因係
    該工程承包案之專案經理，84年12月間，普登公司接獲核一
    廠上述來函，並經由陳錦隆向被告了解後，詎陳錦隆竟與被
    告基於共同之犯意聯絡，於同月29日，依被告之示意，由陳
    錦隆簽署行文核一廠，不實復稱：本公司與富邦仁愛分行往
    來密切，於該行信用程度高，故於84年9月1日委託該行出具
    保證書，意圖通融核一廠主辦人員免換繳該張富邦銀行名義
    出具保證書，以獲取減免保證金再支出之不法利益，惟嗣因
    本案爆發而未得逞，被告則於85年1月15日棄職潛逃，嗣並
    出境匿居。
  ㈡因認被告前開所為：⒈係犯刑法第216條、第210條行使偽造私
    文書罪、同法第216條、第213條行使登載不實公文書罪、同
    法第217條第2項盜用他人印章及印文罪、同法第218條盜用
    公印及公印文罪、貪污治罪條例第5條第1項第2款利用職務
    上之機會詐取財物罪，同條例第6條第1項第3款之罪嫌，被
    告所犯上開各罪間有牽連關係，請從一重處斷；⒉被告另與
    同案被告余春福共犯貪污治罪條例第6條第1項第4款對於主
    管之事務，直接圖利罪嫌；⒊被告與共同被告陳錦隆另涉犯
    刑法第339條第3項、第2項之共同詐欺得利未遂罪嫌。被告
    連續所犯前開數罪，請合併處罰等語。　　
二、按本案被告行為後，刑法業於94年1 月7 日修正，同年2 月
    2 日公布，於95年7 月1 日施行，其中新法修正第2 條、第
    80條、第83條之規定；次按行為後法律有變更者，適用行為
    時之法律，但行為後之法律有利於行為人者，適用最有利於
    行為人之法律，現行刑法第2 條第1 項訂有明文。此條規定
    乃與刑法第1 條罪刑法定主義契合，而貫徹法律禁止溯及既
    往原則，係規範行為後法律變更所生新舊法律比較適用之準
    據法，是刑法第2 條本身雖經修正，但刑法第2 條既屬適用
    法律之準據法，本身尚無比較新舊法之問題，應一律適用裁
    判時之現行刑法第2 條規定，以決定適用之刑罰法律，先予
    辨明；又於中華民國94年1 月7 日刑法修正施行前，其追訴
    權或行刑權時效已進行而未完成者，比較修正前後之條文，
    適用最有利於行為人之規定，刑法施行法第8 條之1 亦定有
    明文。本案經比較新舊法如下：
  ㈠罪刑部分： 
　⒈公務員身分部分：
    被告行為後，刑法第10條第2 項關於公務員定義，已將原稱
    「公務員者，謂依法令從事於公務之人員」，修正為：「
    依法令服務於國家、地方自治團體所屬機關而具有法定職務
    權限，以及其他依法令從事於公共事務，而具有法定職務權
    限者。受國家、地方自治團體所屬機關依法委託，從事與
    委託機關權限有關之公共事務者」，而貪污治罪條例（原名
    ：戡亂時期貪污治罪條例）第2條規定亦於95年5月30日修正
    公布，自95年7月1日施行，將原第2 條規定：「依據法令從
    事公務之人員，犯本條例之罪者，依本條例處罰；其受公務
    機關委託承辦公務之人，犯本條例之罪者，亦同」，修正為
    ：「公務員犯本條例之罪者，依本條例處斷」。故貪污治罪
    條例第2 條規定犯罪主體公務員之定義，亦適用修正後刑法
    第10條第2 項之立法解釋。參之刑法第10條第2項之修正理
    由略稱：其他依法令從事於公共事務，而具有法定職務權限
    之公務員，例如依政府採購法規定之公立學校、公營事業之
    承辦、監辦採購等人員，均屬其他依法令從事於公共事務而
    具有法定職務權限之人員，亦得視為刑法上之公務員等旨。
    則就上開修正理由而言，具有法定職務權限之公務員，在其
    所從事公共事務範圍內之事項，並不以涉及公權力為必要，
    雖本質上屬私經濟行為而兼與公共事務有關者，亦包括在內
    。至於「法定職務權限」之「法定」，則係指法律規定、法
    規命令等而言，包括各機關組織法或條例、機關內部行政規
    則（例如組織規程、處務規程、業務管理及考核要點等）在
    內。查：本案被告係台灣電力公司供應課總務股事務管理員
    ，在職期間負責核一廠供應課發包之工程案招標作業，與公
    共事務有關，自屬修正後刑法第10條第2項第1款後段所稱「
    其他依法令從事於公共事務，而具有法定職務權限」之「授
    權公務員」。是不論依新、舊法公務員之定義以觀，被告身
    分均係公務員，適用被告行為時有關公務員之規定，並無不
    利被告。
　⒉共同正犯部分：
　　新修正之刑法就共同正犯之規定，將正犯之定義由「二人以
    上共同『實施』犯罪之行為」修正為「二人以上共同『實行』犯
    罪之行為」，因就本案被告刑之輕重均無影響，適用修正後
    之規定並無較有利於被告。　
　⒊連續犯、牽連犯部分：被告行為時刑法第55條、第56條分別
    規定「一行為而觸犯數罪名，或犯一罪而其方法或結果之行
    為犯他罪名者，從一重處斷」、「連續數行為而犯同一之罪
    名者，以一罪論。但得加重其刑至二分之一。」，94年2 月
    2 日修正後刑法第55條規定「一行為而觸犯數罪名者，從一
    重處斷。但不得科以較輕罪名所定最輕本刑以下之刑」，並
    刪除第56條規定，意即修正後刑法已刪除牽連犯、連續犯之
    規定，若依修正後之刑法，則均應依數罪併罰之規定予以分
    論併罰，則適用被告行為時之規定較有利於被告。 
　⒋刑法第339條詐欺取財罪部分：
　　修正前刑法第339 條原規定：「意圖為自己或第三人不法之
    所有，以詐術使人將本人或第三人之物交付者，處5 年以下
    有期徒刑、拘役或科或併科1000元以下罰金。以前項方法得
    財產上不法之利益或使第三人得之者，亦同。前2項之未遂
    犯罰之」；修正後刑法第339 條規定：「意圖為自己或第三
    人不法之所有，以詐術使人將本人或第三人之物交付者，處
    5 年以下有期徒刑、拘役或科或併科50萬元以下罰金。以前
    項方法得財產上不法之利益或使第三人得之者，亦同。前2 
    項之未遂犯罰之」，經比較新舊法結果，修正後刑法第339 
    條第1 項之規定，並無較有利於被告之情形，自應適用被告
    行為時即修正前刑法第339 條第1項之規定論處。
　⒌貪污治罪條例部分
　⑴貪污治罪條例第5 條第1 項第2 款利用職務上機會詐欺取財
    罪部分：
    被告行為時之貪污治罪條例第5 條第1 項第2 款原規定「有
    左列行為之一者，處七年以上有期徒刑，得併科新臺幣二百
    萬元以下罰金：二、利用職務上之機會，詐取財物者。」；
    其後於85年10月23日貪污治罪條例第5 條第1 項第2 款修正
    規定為：「有下列行為之一者，處七年以上有期徒刑，得併
    科新臺幣六千萬元以下罰金：利用職務上之機會，詐取財
    物者。」，並自同年月25日施行；其後於100 年6 月29日，
    貪污治罪條例第5 條第1 項第2 款修正規定「有下列行為之
    一者，處七年以上有期徒刑，得併科新臺幣六千萬元以下罰
    金：利用職務上之機會，以詐術使人將本人之物或第三人
    之物交付者。」，並自同年7 月1 日施行。經比較行為時法
    、中間時法及現行法，以85年10月23日修正前（即被告行為
    時）之貪污治罪條例第5 條第1 項第2款規定較有利被告。
　⑵貪污治罪條例第6條第1項第4款部分：
　　被告行為時，貪污治罪條例第6條第1項第4款規定「有下列
    行為之一者，處五年以上有期徒刑，得併科新臺幣一百萬元
    以下罰金：對於主管或監督之事務，直接或間接圖利者。
    」嗣於90年11月7日，該規定修正為「有下列行為之一者，
    處五年以上有期徒刑，得併科新臺幣三千萬元以下罰金：
    對於主管或監督之事務，明知違背法令，直接或間接圖自己
    或其他私人不法利益，因而獲得利益者。」，並自同年月9
    日施行。其後於98年4月22日，該規定再修正為：「有下列
    行為之一，處五年以上有期徒刑，得併科新臺幣三千萬元以
    下罰金：對於主管或監督之事務，明知違背法律、法律授
    權之法規命令、職權命令、自治條例、自治規則、委辦規則
    或其他對多數不特定人民就一般事項所作對外發生法律效果
    之規定，直接或間接圖自己或其他私人不法利益，因而獲得
    利益者。」，並自同年月24日施行。經比較行為時法、中間
    時法及現行法，以90年11月7日修正前之貪污治罪條例，即
    被告行為時之貪污治罪條例第6條第1項第4款規定較有利於
    被告。
  ㈡追訴權時效部分：
　⒈95年7月1日修正施行前，刑法第80條規定：追訴權，因下列
    期間內不行使而消滅：死刑、無期徒刑或10年以上有期徒
    刑者，20年。3年以上10年未滿有期徒刑者，10年。1年以
    上3年未滿有期徒刑者，5年。1年未滿有期徒刑者，3年。
    拘役或罰金者，1年。前項期間自犯罪成立之日起算。但犯
    罪行為有連續或繼續之狀態者，自行為終了之日起算」。修
    正後之刑法第80條再於108年5月29日修正公布，於同年月31
    日施行（此為第2次修正），其規定為：「追訴權，因下列
    期間內未起訴而消滅：犯最重本刑為死刑、無期徒刑或10
    年以上有期徒刑之罪者，30年。但發生死亡結果者，不在此
    限。犯最重本刑為3年以上10年未滿有期徒刑之罪者，20年
    。犯最重本刑為1年以上3年未滿有期徒刑之罪者，10年。
    犯最重本刑為1年未滿有期徒刑、拘役或罰金之罪者，5年。
    前項期間自犯罪成立之日起算。但犯罪行為有繼續之狀態者
    ，自行為終了之日起算。」。比較結果，95年施行後刑法所
    定時效期間較長，表示行為人被追訴之期限較久而較不易完
    成，顯見新法關於追訴權時效之規定，在時效期限上未較有
    利於被告，故本案關於追訴權時效，應適用95年施行前刑法
    第80條之規定。至同條項雖於108年5月31日再次修正施行，
    然此次修正僅係於第1項第1款增訂但書規定，將侵害生命法
    益之重罪排除追訴權時效規定之適用，第1款前段之最重本
    刑及時效期間俱未變更，自毋庸再為新舊法之比較。
  ⒉95年7月1日修正施行前，刑法第83條第1項原規定「追訴權之
    時效，如依法律之規定，偵查、起訴或審判之程序不能開始
    或繼續時，停止其進行」，修正後則規定為「追訴權之時效
    ，因起訴而停止進行。依法應停止偵查或因犯罪行為人逃匿
    而通緝者，亦同」。同條第3項原規定為「停止原因繼續存
    在之期間，如達於第80條第1項各款所定期間4分之1者，其
    停止原因視為消滅」，修正後則移列為第2項，規定為「前
    項時效之停止進行，有下列情形之一者，其停止原因視為消
    滅：諭知公訴不受理判決確定，或因程序上理由終結自訴
    確定者。審判程序依法律之規定或因被告逃匿而通緝，不
    能開始或繼續，而其期間已達第80條第1項各款所定期間4分
    之1者。依第1項後段規定停止偵查或通緝，而其期間已達
    第80條第1項各款所定期間4分之1者。」，比較結果，95年
    施行後刑法在追訴權時效停止進行之始點與停止進行之期間
    ，均未較有利於被告。另同條第2項第2、3款原定停止期間
    達「第80條第1項各款所定期間4分之1者」，停止原因視為
    消滅，嗣於109年1月2日修正施行後，為維護國家刑罰權的
    實現，避免時效停止進行變相淪為犯罪者脫法的工具，而將
    時效停止進行期間自原訂4分之1延長為3分之1，是依109年
    施行後刑法，追訴權時效將更不易完成，當未較有利於被告
    。故本案關於追訴權時效之停止進行，及停止期間之計算方
    式，均應適用95年施行前刑法第83條之規定。 
  ㈢綜合上述各條文修正前後之比較，以被告行為時之法律較有
    利，自應適用被告行為時之相關法律規定予以論處。　
三、按案件時效已完成者，應諭知免訴之判決，並得不經言詞辯
    論為之，刑事訴訟法第302 條第2 款、第307 條分別定有明
    文。而案件經提起公訴或自訴，且在審判進行中，此時追訴
    權既無不行使之情形，自不發生時效進行之問題，此經司法
    院大法官釋字第138 號解釋闡釋在案。再者，追訴權之時效
    ，如依法律之規定，偵查、起訴或審判之程序，不能開始或
    繼續時，停止其進行，其時效停止，自停止原因消滅之日起
    與停止前已經過之期間，一併計算，停止原因繼續存在之期
    間，如達於追訴權時效期間四分之一時，其停止原因視為消
    滅，修正前刑法第83條亦定有明文。另於偵查或審判中通緝
    被告，其追訴權之時效均應停止進行，亦經司法院29年院字
    第1963號解釋甚詳。再按牽連犯追訴權時效，在各個犯罪間
    各自獨立，不相干連，應分別計算，最高法院69年台上字第
    4917號判例意旨參照。
四、經查： 　　
　㈠起訴意旨認被告所為係涉犯刑法第216條、第210條行使偽造
    私文書罪、同法第216條、第213條行使登載不實公文書罪、
    同法第217條第2項盜用他人印章、印文罪、同法第218條盜
    用公印、公印文罪，及貪污治罪條例第5條第1項第2款利用
    職務上之機會詐取財物，同條例第6條第1項第3款竊取或侵
    占職務上持有之非公用私有器材、財物罪嫌，被告所犯上開
    各罪間有牽連關係；另被告亦共同涉犯貪污治罪條例第6條
    第1項第4款對於主管之事務，直接圖利罪嫌、刑法第339條
    第3項、第2項之詐欺得利未遂罪嫌。其連續所犯數罪，則合
    併處罰等語，揆諸上開最高法院判例意旨，就其前開所犯各
    罪之追訴權時效即應分別計算。故被告所涉上開罪嫌，依修
    正前刑法第80條、第83條之規定，法定最重本刑、追訴權期
    間分別如下：①刑法第216 條、第210 條之行使偽造私文文
    書罪嫌、同法第218 條之偽造盜用公印及公印文罪嫌、修正
    前刑法第339 條之詐欺得利未遂罪嫌，均為最重本刑為5 年
    以下有期徒刑，追訴權時效期間均為10年。②刑法第216 條
    、第213 條之行使登載不實公文書罪嫌，最重本刑為7 年以
    下有期徒刑，追訴權時效期間為10年。③刑法第217 條偽造
    盜用印章印文或署押罪嫌，最重本刑為3 年以下有期徒刑，
    追訴權時效期間為10年。④修正前貪污治罪條例第5條第1項
    第2款、同條例第6條第1項第3款、第4款之罪，最重本刑均
    為10年以上有期徒刑，追訴權時效期間為20年。
  ㈡而依起訴意旨所載，被告被訴前開犯行之行為終了日為84年1
    2月29日。上開被告所犯罪嫌，分別為法定最重本刑「3年以
    上未滿10年有期徒刑之罪」及「死刑、無期徒刑或10年以上
    有期徒刑之罪」，依修正前刑法第80條第1 項第1 、2款規
    定，其追訴權時效分別為10年、20年，業如前述，復因被告
    逃匿，經發布通緝，上開通緝被告時間內審判程序不能繼續
    ，是時效期間並應加計因通緝而停止之2 年6 月及5 年期間
    。再本案偵查係於85年10 月2日法務部調查局臺北縣調查站
    移送檢察官偵辦開始，此有移送書上收案戳章1 枚在卷可查
    （見臺灣士林地方法院檢察署【現更名為臺灣士林地方檢察
    署，以下均同】85年度偵字第9345號卷），並經檢察官於86
    年3月28日偵查終結提起公訴，嗣於86年4 月7 日繫屬於本
    院，其後因被告逃匿，經本院於87年5 月18日以87年士院刑
    讓緝字第248 號通緝書發布通緝在案，此亦有被告之臺灣高
    等法院前案紀錄表、臺灣士林地方檢察署85年度偵字第9345
    號起訴書、臺灣士林地方檢察署86年4月7日甲○忠字第2742
    號函及其上本院收文章戳在卷可佐。因此，本件被告被訴前
    開犯行之追訴權時效應自84年12月29日起算10年、20年，再
    分別加計因通緝而停止之2 年6 月、5 年期間，共計12年6 
    月、25年，及開始實施偵查之日（即85年10月2日）至通緝
    發布之日（即87年5月18日）共1年7月又18日之追訴權實際
    行使期間，再扣除檢察官於86年3 月28日提起公訴後至同年
    4 月7 日繫屬法院前11日之未行使追訴權期間（該段期間內
    追訴權時效仍應進行），追訴權時效完成日應分別為99年2
    月6日、111年8 月6日。
　㈢綜上，本案被告迄未歸案，其所犯前開犯行已逾追訴權時效
    期間，其追訴權時效業已完成，揆諸上開規定，爰不經言詞
    辯論，逕為免訴判決之諭知。　
五、另刑法關於沒收之規定，已於104 年12月30日修正公布，並
    自105 年7 月1 日施行，依修正後刑法第2 條第2 項規定，
    沒收應適用裁判時之法律。而沒收，除違禁物及有特別規定
    者外，逾刑法第80條規定之時效期間，不得為之，修正後刑
    法第40條之2 第2 項定有明文。準此，本案被告縱有犯罪所
    得，亦因逾追訴權時效期間，無從再為沒收之諭知，併此敘
    明。
六、據上論斷，應依刑事訴訟法第302 條第2 款、第307 條，判
    決如主文。
中　　華　　民　　國　　111 　年　　9 　　月　　19　　日
                  刑事第三庭  審判長法  官  黃怡瑜
                                    法  官  黃瀞儀
                                    法  官  李郁屏
以上正本證明與原本無異。
如不服本判決，應於判決送達後20日內向本院提出上訴狀（應抄
附繕本），並應敘述具體理由。其未敘述上訴理由者，應於上訴
期間屆滿後20日內向本院補提理由書 (均須按他造當事人之人數
附繕本 )「切勿逕送上級法院」。告訴人或被害人如對於本判決
不服者，應具備理由請求檢察官上訴，其上訴期間之計算係以檢
察官收受判決正本之日期為準。
因疫情而遲誤不變期間，得向法院聲請回復原狀。　
                                    書記官  李登寶
中　　華　　民　　國　　111 　年　　9 　　月　　19　　日